臺灣板橋地方法院刑事判決　　　　　　100年度簡上字第110號
上　訴　人
即　被　告　林萬青
上列上訴人即被告因毀損案件，不服本院99年度簡字第9836號中
華民國99年12月15日所為第一審簡易判決（聲請簡易判決處刑案
號：99年度偵字第29325 號），提起上訴，本院管轄之第二審合
議庭判決如下：
    主  文
上訴駁回。
    理  由
一、本案經本院審理結果，認原審以被告係犯刑法第354 條之毀
    損罪，並引用刑事訴訟法第449 條第1 項前段、第3 項、第
    454 條第2 項，刑法第354 條、第47條第1 項、第41條第1
    項前段，刑法施行法第1 條之1 規定，逕以簡易判決處刑，
    量處被告拘役20日，如易科罰金，以新臺幣（下同）1,000
    元折算1 日，其認事用法及量刑均無不當，應予維持，並引
    用原審判決書記載之事實、證據及理由（詳如附件）。
二、被告上訴意旨略以：原審以伊迄未與告訴人周文盛達成和解
    ，賠償告訴人之損失作為本件論罪科行審酌情狀之理由，容
    有誤會，蓋因伊於偵查庭當時向告訴人表示願意全數賠償告
    訴人修理右後照鏡之損失（約3 千元），但告訴人不願接受
    ，因而無法達成和解，本件並非伊無意賠償告訴人之損失，
    然原審竟執此指摘，且作為本件量刑情狀之審酌理由，實有
    未洽，又原審量處伊拘役20日，量刑仍嫌過重，因告訴人之
    父周太郎前因傷害伊，經判決應賠償伊15萬元在案，迄今仍
    分文未付，且全家坐擁3 、4 輛汽車，反觀伊因家庭壓力甚
    重，從早到晚辛苦工作所得僅得全家餬口及支付租金而已，
    伊所受刺激不可謂不重，且伊受教育程度原本不高，以此手
    段毀損他人物品，本屬不該，但懇請審酌上開情狀減免刑責
    云云。惟按量刑輕重，為事實審法院依職權自由裁量之事項
    ，苟其量刑已以行為人之責任為基礎，並斟酌刑法第57條各
    款所列情狀，於未逾越法定刑度之下，酌量科刑，無偏執一
    端而有明顯失出或失入之情形，自不得指為不當或違法。經
    查，被告以暴力毀損告訴人物品，顯有不當，縱其意欲尋求
    和解，亦需尊重告訴人審酌賠償條件之權利，不得僅以告訴
    人不同意被告單方提出之賠償條件，即將和解不成立之原因
    歸責於告訴人，而本案被告迄今確實尚未與告訴人達成和解
    ，賠償其損失，此為被告於本院審理中所是認，故原審審酌
    被告因與告訴人周文盛之父有債務糾紛，竟以暴力之不法手
    段毀損告訴人之物品，所為誠屬可議，並對告訴人造成相當
    之損失，且迄未與告訴人達成和解，賠償告訴人之損失，兼
    衡其素行、犯後坦承犯行之態度等一切情狀，酌情量處拘役
    20日，並諭知易科罰金之折算標準，業已參酌本案量刑上所
    應參酌之各項情狀，而在被告所為犯行之責任基礎下科刑，
    並未逾越客觀上之適當性、相當性及必要性之比例原則，認
    事用法並無不合，量刑亦難遽認失入，被告上訴意旨，仍執
    前詞置辯，容無足取，應予駁回。
據上論斷，依刑事訴訟法第455 條之1 第3 項、第368 條、第37
3 條，判決如主文。
本案經檢察官陳世錚到庭執行職務。
中    華    民    國   100    年    3     月    4     日
                  刑事第十七庭  審判長法  官  陳信旗
                                      法  官  劉正偉
                                      法  官  俞秀美
上列正本證明與原本無異。
不得上訴。
                                      書記官  謝怡貞
中    華    民    國   100    年    3     月    7     日